---
title: "Proyecto"
author: "Mariana Brizuela"
date: "5/9/2022"
output: html_document
editor_options: 
  chunk_output_type: console
---

```{r setup, include=FALSE}
knitr::opts_chunk$set(echo = TRUE)
```

Librerías y base de datos
```{r}
library(readxl)
library(ggplot2)
library(dplyr)
library(treemap)
library(gridExtra)
library(scales)
datos<- read_xlsx("base.xlsx")
```
                                                    EDA
                                        ## VARIABLES NO DEMOGRÁFICAS
1. Ciclo ***
```{r}
ciclo<-subset(datos,ciclo!="Sin datos")
g_1<-ggplot(ciclo, aes(x=ciclo)) + geom_bar(color="black", fill="lightgreen") +
                           ggtitle("Ciclo") +
                           xlab("") +
                           ylab("") +
                          theme(plot.title = element_text(hjust = 0.5))
g_1
```

2. Año de inscripción ***
```{r}
anno<-datos$aÑo
ano<-datos %>%
      group_by(aÑo) %>%
      summarise(n = n()) %>%
      mutate(Freq = n/sum(n))

g_2<-ggplot(datos, aes(x=anno)) + geom_histogram(color="black", fill="pink",bins=4) +
                           xlab("") +
                           ylab("Frecuencia") + 
                           ggtitle("Año de inscripción")+
                          theme(plot.title = element_text(hjust = 0.5))
g_2
```
    aÑo   n    Freq
1  2015  1258 0.253
2  2016  1205 0.242
3  2017  1326 0.266
4  2018  1192 0.239


3. Estado ***
```{r}
est<-subset(datos,estado!="Sin datos")
g_3<-ggplot(est, aes(x=estado)) + geom_bar(color="black", fill="salmon") +
                           ggtitle("Estado") +
                           xlab("") +
                           ylab("") +
                           theme(axis.text.y = element_text(hjust=1,size=5))
  
g_3<-g_3+ coord_flip()
```


4. Municipio - IRRELEVANTE
```{r}
mun<-datos$MUNICIPIO
muni<-datos %>%
      group_by(MUNICIPIO) %>%
      summarise(n = n()) %>%
      mutate(Freq = n/sum(n))

munis<-muni$MUNICIPIO
freqq<-muni$Freq
municipios<-data_frame(munis,freqq)
municipioss<-as.data.frame(municipios)
treemap(municipioss,index = "munis",vSize="freqq")

#ggplot(datos, aes(x=mun)) + geom_bar(color="black", fill="blue") +
#                           xlab("Municipio") +
#                           ylab("Frecuencia") + 
#                           ggtitle("Histograma de Municipio")
```

5. CURP - IRRELEVANTE

6. Sexo
```{r}
sexo<-datos$Sexo
#ggplot(datos, aes(x=sexo)) + geom_bar(color="black", fill="lightblue") +
#                           xlab("Sexo") +
#                           ylab("Frecuencia") + 
#                           ggtitle("Histograma de Sexo")

df <- data.frame(
  group = c("Femenino","Masculino"),
  value = c(2137,2844 )
  )
bp<- ggplot(df, aes(x="", y=value, fill=group)) +
     geom_bar(width = 1, stat = "identity")

pie <- bp + coord_polar("y", start=0)

g_6<-pie + scale_fill_brewer("") + theme_bw() +
  theme(axis.text.x=element_blank())+
  geom_text(aes(y = value/3 + c(0, cumsum(value)[-length(value)]), 
                label = percent(value/4981)), size=3)+
  ggtitle("Porcentaje de sexo")
g_6
```
Femenino Masculino 
     2137      2844 

7. Vigencia ***
```{r}
vig<-subset(datos,vigencia_clv!="Sin datos")
g_7<-ggplot(vig, aes(x=vigencia_clv)) + geom_bar(color="black", fill="mistyrose") +
                           ggtitle("Vigencia") +
                           xlab("") +
                           ylab("") 
g_7
```

8. Matrícula - IRRELEVANTE

RESUMEN VARIABLES INFORMATIVAS:
```{r}
grid.arrange(g_1, g_2, g_3, g_6,g_7, nrow=2)
```
                                     
                                          ## VARIABLES CALIFICACIONES
                                          
```{r}

```
                                          

                                          ## VARIABLES DEMOGRÁFICAS
                                          
```{r}
grid.arrange(g1, g5, g6, g7, g10, g15, nrow=2) #trabajo actual
grid.arrange(g17, g25, g30, g33, g40, g42, nrow=2) #todas jajajajjaja
grid.arrange(g52, g55, g53, nrow=2)
```

1. Secundaria pública o privada ***
```{r}
pp<-subset(datos,`1-publica-privada`!="Sin datos")
g1<-ggplot(pp, aes(x=`1-publica-privada`)) + geom_bar(color="black", fill="gray") +
                           ggtitle("Secundaria pública o privada") +
                           xlab("") +
                           ylab("") 
g1
```

3. Preparatoria pública o privada -VACÍA
```{r}
#preparatoria<-subset(datos,SOC3!="Sin datos")
#g3<-ggplot(preparatoria, aes(x=SOC3)) + geom_bar(color="black", fill="gray") +
#                           xlab("Preparatoria pública o privada") +
#                           ylab("Frecuencia") 
#g3
```

5. Inscripción Previa ***
```{r}
ins<-subset(datos,`5-inscripcion`!="Sin datos")
g5<-ggplot(ins, aes(x=`5-inscripcion`)) + geom_bar(color="black", fill="gray") +
                           xlab("") +
                           ylab("Frecuencia") +
                           ggtitle("Inscripción previa")
g5
```

6. Grado de la baja
```{r}
grado<-subset(datos,`6-grado-baja`!="Sin datos")
g6<-ggplot(grado, aes(x=`6-grado-baja`)) + geom_bar(color="black", fill="gray") +
                           xlab("") +
                           ylab("Frecuencia") + 
                           ggtitle("Grado en que se cuasó la baja") 
                           #theme(axis.text.x = element_text( angle = 10,hjust=1,size=5))
g6
```


7. Motivo Baja***
```{r}
motivo<-subset(datos,`7-motivo-baja`!="Sin datos")
g7<-ggplot(motivo, aes(x=`7-motivo-baja`)) + geom_bar(color="black", fill="gray") +
                           xlab("") +
                           ylab("Frecuencia") + 
                           ggtitle("Motivo de la baja") +
                           theme(axis.text.x = element_text( angle = 10,hjust=1,size=5))
g7
```

9. Lengua indígena hablada por el entrevistado
```{r}
lengua<-subset(datos,`9-lengua`!="Sin datos")
g9<-ggplot(lengua, aes(x=`9-lengua`)) + geom_bar(color="black", fill="gray") +
                           xlab("") +
                          ggtitle("Lengua indígena hablada por el entrevistado")+
                           ylab("Frecuencia") 
g9
```

10. Trabajo actual
```{r}
trabajo<-subset(datos,`10-trabajo-actual`!="Sin datos")
g10<-ggplot(trabajo, aes(x=`10-trabajo-actual`)) + geom_bar(color="black", fill="gray") +
                           xlab("") +
                           ylab("Frecuencia") + 
                           ggtitle("Trabajo Actual")+
                           theme(axis.text.x = element_text(angle = 15, hjust=1,size=5))

g10
```

11. Padres vivos
```{r}
pv<-subset(datos,`11-padres-vivos`!="Sin datos")
g11<-ggplot(pv, aes(x=`11-padres-vivos`)) + geom_bar(color="black", fill="gray") +
                           xlab("") +
                           ylab("Frecuencia") + 
                           ggtitle("Padres vivos")+
                           theme(axis.text.x = element_text(angle = 15, hjust=1,size=6))
g11
```

13. Jefe en comunidad indígena
```{r}
indi<-subset(datos,`13-jefe-indigena`!="Sin datos")
g13<-ggplot(indi, aes(x=`13-jefe-indigena`)) + geom_bar(color="black", fill="gray") +
                           xlab("") +
                           ylab("Frecuencia")+
                           ggtitle("Jefe de familia perteneciente a una comunidad indígena")
g13
```

15. Máximo nivel de estudios del jefe de la familia ***
```{r}
maxjefe<-subset(datos,`15-maximo-estudio`!="Sin datos")
g15<-ggplot(maxjefe, aes(x=`15-maximo-estudio`)) + geom_bar(color="black", fill="gray") +
                           xlab("") +
                           ylab("Frecuencia") + 
                           ggtitle("Máximo nivel de estudios del jefe de la familia")+
                           theme(axis.text.x = element_text(angle = 15, hjust=1,size=5))
g15
```

17. Empleo de jefe de familia ***
```{r}
empleojefe<-subset(datos,`17-empleo-jefe`!="Sin datos")
g17<-ggplot(empleojefe, aes(x=`17-empleo-jefe`)) + geom_bar(color="black", fill="gray") +
                           xlab("") +
                           ylab("Frecuencia") + 
                          ggtitle("Empleo de jefe de familia")+
                           theme(axis.text.x = element_text(angle = 20, hjust=1,size=5))
g17
```

19. Trabajo realizado en gobierno o particular
```{r}
partgob<-subset(datos,`19-gobierno-particular`!="Sin datos")
g19<-ggplot(partgob, aes(x=`19-gobierno-particular`)) + geom_bar(color="black", fill="gray") +
                           xlab("") +
                            ggtitle("Trabajo realizado en gobierno o particular")+
                           ylab("Frecuencia") 
g19
```

21. Principal actividad del jefe de familia
```{r}
actividad<-subset(datos,`21-actividad-jefe`!="Sin datos")
g21<-ggplot(actividad, aes(x=`21-actividad-jefe`)) + geom_bar(color="black", fill="gray") +
                           xlab("") +
                           ylab("Frecuencia") +
                           ggtitle("Principal actividad del jefe de familia")
                           #theme(axis.text.x = element_text(angle = 15, hjust = 1,size=5))
g21
```

23. Número de hectareas cultivadas si el padre es agrícola
```{r}
hectareas<-subset(datos,`23-hectareas`!="Sin datos")
g23<-ggplot(hectareas, aes(x=`23-hectareas`)) + geom_bar(color="black", fill="gray") +
                           xlab("") +
                           ylab("Frecuencia") +
                          ggtitle("Número de hectareas cultivadas si el padre es agrícola")
                           #theme(axis.text.x = element_text(angle = 80))
g23
```

25. Ascenso de ingreso total mensual del jefe de familia
```{r}
ascensojefe<-subset(datos,`25-ascenso`!="Sin datos")
g25<-ggplot(ascensojefe, aes(x=`25-ascenso`)) + geom_bar(color="black", fill="gray") +
                           xlab("") +
                           ylab("Frecuencia") + 
                            ggtitle("scenso de ingreso total mensual del jefe de familia")+
                           theme(axis.text.x = element_text(angle = 15, hjust=1))
g25
```

27. Maximo nivel de estudios de la pareja del jefe de familia
```{r}
maximopareja<-subset(datos,`27-maximo-pareja`!="Sin datos")
g27<-ggplot(maximopareja, aes(x=`27-maximo-pareja`)) + geom_bar(color="black", fill="gray") +
                           xlab("") +
                           ylab("Frecuencia") + 
                          ggtitle("Maximo nivel de estudios de la pareja del jefe de familia")+
                           theme(axis.text.x = element_text(angle = 15, hjust=1,size=6))
g27
```

29. Antiguedad del puesto de la pareja del jefe de familia
```{r}
antiguedadpareja<-subset(datos,`29-antigüedad-puesto`!="Sin datos")
g29<-ggplot(antiguedadpareja, aes(x=`29-antigüedad-puesto`)) + geom_bar(color="black", fill="gray") +
                           xlab("") +
                          ggtitle("Antiguedad del puesto de la pareja del jefe de familia")+
                           ylab("Frecuencia") +
                           theme(axis.text.x = element_text(angle = 15, hjust=1,size=8))
g29
```

30. Ascenso de ingreso total mensual de la pareja del jefe de familia
```{r}
parejaasc<-subset(datos,`30-ascenso-pareja`!="Sin datos")
g30<-ggplot(parejaasc, aes(x=`30-ascenso-pareja`)) + geom_bar(color="black", fill="gray") +
                           xlab("") +
                           ggtitle("Ascenso de ingreso total mensual de la pareja del jefe de familia")+
                           ylab("Frecuencia") +
                           theme(axis.text.x = element_text(angle = 15, hjust=1,size=8))
g30<-g30+coord_flip()
g30
```


31. Ascenso total mensual de la familia
```{r}
ascensototal<-subset(datos,`31-ascenso`!="Sin datos")
g31<-ggplot(ascensototal, aes(x=`31-ascenso`)) + geom_bar(color="black", fill="gray") +
                           xlab("") +
                           ylab("Frecuencia") +
                            ggtitle("Ascenso total mensual de la familia")+
                           theme(axis.text.x = element_text(angle = 20, hjust=1))
g31
```

33. Hermanos ya inscritos en la universidad ***
```{r}
hermanos<-subset(datos,`33-hermanos-universidad`!="Sin datos")
g33<-ggplot(hermanos, aes(x=`33-hermanos-universidad`)) + geom_bar(color="black", fill="gray") +
                           xlab("") +
                           ylab("Frecuencia")+
                           ggtitle("Hermanos ya inscritos en la universidad")+
                           theme(axis.text.x = element_text(angle = 10, hjust=1,size=6))
g33
```

35. Persona quien provee del servicio médico
```{r}
servicio<-subset(datos,`35-servicio-médico`!="Sin datos")
g35<-ggplot(servicio, aes(x=`35-servicio-médico`)) + geom_bar(color="black", fill="gray") +
                           xlab("") +
                           ylab("Frecuencia") +
                            ggtitle("Persona quien provee del servicio médico")
                           #theme(axis.text.x = element_text(angle = 45, hjust=1))
g35
```

37. Tipo de vivienda
```{r}
vivienda<-subset(datos,`37-vivienda`!="Sin datos")
g37<-ggplot(vivienda, aes(x=`37-vivienda`)) + geom_bar(color="black", fill="gray") +
                           xlab("") +
                           ylab("Frecuencia") +
                            ggtitle("Tipo de vivienda")+
                           theme(axis.text.x = element_text(angle = 15, hjust=1,size = 6))
g37
```

39. Vivienda compartida
```{r}
viviendacomp<-subset(datos,`39-vivienda-compartida`!="Sin datos")
g39<-ggplot(viviendacomp, aes(x=`39-vivienda-compartida`)) + geom_bar(color="black", fill="gray") +
                           xlab("") +
                           ylab("Frecuencia") +
                          ggtitle("Vivienda compartida")
                           #theme(axis.text.x = element_text(angle = 45, hjust=1))
g39
```

40. Energía eléctrica en la vivienda 
```{r}
energia<-subset(datos,`40-energia-elec`!="Sin datos")
g40<-ggplot(energia, aes(x=`40-energia-elec`)) + geom_bar(color="black", fill="gray") +
                           xlab("") +
                           ylab("Frecuencia") +
                            ggtitle("Energía eléctrica en la vivienda")
                           #theme(axis.text.x = element_text(angle = 45, hjust=1))
g40
```


41. Manera en la que se obtiene energía eléctrica
```{r}
manera<-subset(datos,`41-manera`!="Sin datos")
g41<-ggplot(manera, aes(x=`41-manera`)) + geom_bar(color="black", fill="gray") +
                           xlab("") +
                           ylab("Frecuencia") +
                            ggtitle("Manera en la que se obtiene energía eléctrica")
                           #theme(axis.text.x = element_text(angle = 45, hjust=1))
g41
```

42. Obtención de agua
```{r}
agua<-subset(datos,`42-agua`!="Sin datos")
g42<-ggplot(agua, aes(x=`42-agua`)) + geom_bar(color="black", fill="gray") +
                           xlab("") +
                           ylab("Frecuencia") +
                            ggtitle("Obtención de agua")
                           #theme(axis.text.x = element_text(angle = 45, hjust=1))
g42<-g42+coord_flip()
```


43. Vivienda cuenta con drenaje
```{r}
drenaje<-subset(datos,`43-drenaje`!="Sin datos")
g43<-ggplot(drenaje, aes(x=`43-drenaje`)) + geom_bar(color="black", fill="gray") +
                           xlab("") +
                           ylab("Frecuencia") +
                            ggtitle("Vivienda cuenta con drenaje")+
                           theme(axis.text.x = element_text(angle = 10, hjust=1,size=6))
g43
```

45. Material del piso
```{r}
materialpiso<-subset(datos,`45-pisos`!="Sin datos")
g45<-ggplot(materialpiso, aes(x=`45-pisos`)) + geom_bar(color="black", fill="gray") +
                           xlab("") +
                           ylab("Frecuencia") +
                           ggtitle("Material del piso")
                           #theme(axis.text.x = element_text(angle = 10, hjust=1))
g45
```

47. Número de dormitorios
```{r}
dormitorios<-subset(datos,`47-cuartos`!="Sin datos")
g47<-ggplot(dormitorios, aes(x=`47-cuartos`)) + geom_bar(color="black", fill="gray") +
                           xlab("") +
                           ylab("Frecuencia") +
                           ggtitle("Número de dormitorios")
                           #theme(axis.text.x = element_text(angle = 45, hjust=1))
g47
```

49. Algún familiar cuenta con celular
```{r}
celular<-subset(datos,`49-telefono`!="Sin datos")
g49<-ggplot(celular, aes(x=`49-telefono`)) + geom_bar(color="black", fill="gray") +
                           xlab("") +
                           ylab("Frecuencia") +
                           ggtitle("Algún familiar cuenta con celular")
                           #theme(axis.text.x = element_text(angle = 45, hjust=1))
g49
```

51. Acceso a servicio de televisión de paga
```{r}
tele<-subset(datos,`51-tele`!="Sin datos")
g51<-ggplot(tele, aes(x=`51-tele`)) + geom_bar(color="black", fill="gray") +
                           xlab("") +
                           ylab("Frecuencia") +
                           ggtitle("Acceso a servicio de televisión de paga")
                           #theme(axis.text.x = element_text(angle = 45, hjust=1))
g51
```

52. Internet
```{r}
internet<-subset(datos,`52-internet`!="Sin datos")
g52<-ggplot(internet, aes(x=`52-internet`)) + geom_bar(color="black", fill="gray") +
                           xlab("") +
                           ylab("Frecuencia") +
                           ggtitle("Acceso a servicio de internet")
                           #theme(axis.text.x = element_text(angle = 45, hjust=1))
g52
```


53. Vehículos automotores poseídos **
```{r}
coche<-subset(datos,`53-coche`!="Sin datos")
g53<-ggplot(coche, aes(x=`53-coche`)) + geom_bar(color="black", fill="gray") +
                           xlab("") +
                           ylab("Frecuencia") +
                           ggtitle("Vehículos automotores poseídos")
                           #theme(axis.text.x = element_text(angle = 45, hjust=1))
g53
```

55. Ubicación de domicilio familiar
```{r}
domicilio<-subset(datos,`55-domicilio`!="Sin datos")
g55<-ggplot(domicilio, aes(x=`55-domicilio`)) + geom_bar(color="black", fill="gray") +
                           xlab("") +
                           ylab("Frecuencia") +
                           ggtitle("Ubicación de domicilio familiar")+
                           theme(axis.text.x = element_text(angle = 5, hjust=1,size=5))
g55
```

57. Lengua hablada en la comunidad
```{r}
lencom<-subset(datos,`57-lenguas`!="Sin datos")
g57<-ggplot(lencom, aes(x=`57-lenguas`)) + geom_bar(color="black", fill="gray") +
                           xlab(" Lengua hablada en la comunidad") +
                           ylab("Frecuencia") 
                           #theme(axis.text.x = element_text(angle = 45, hjust=1))
g57
```

```{r}
par(mfrow=c(2,2))
grid.arrange(g5, g7, g9, g11,g13,g15,g17,g19,g21, nrow=3)
```

